【裁判字號】    94,訴,2418
【裁判日期】    950110
【裁判案由】    毒品危害防制條例
【裁判全文】
臺灣桃園地方法院刑事判決              94年度訴字第2418號
公  訴  人  臺灣桃園地方法院檢察署檢察官
被      告  甲○○
                    （另案羈押在臺灣桃園看守所）
指定辯護人  本院公設辯護人杜逸新
上列被告因毒品危害防制條例案件，經檢察官提起公訴（94年度
毒偵字第5364號、第5907號、第5534號），及移送併辦（94年度
毒偵字第6409號），經本院訊問被告後，被告自白犯罪，且聲請
協商判決，經本院合議庭裁定由受命法官改依簡式審判程序後為
協商判決，本院判決如下：
    主  文
甲○○連續施用第一級毒品，累犯，處有期徒刑拾壹月，扣案之
海洛因壹包（淨重零點貳肆公克，空包裝重零點壹柒公克）沒收
銷燬之，注射針筒肆支均沒收；又施用第二級毒品，累犯，處有
期徒刑肆月。應執行有期徒刑壹年壹月，扣案之海洛因壹包（淨
重零點貳肆公克，空包裝重零點壹柒公克）沒收銷燬之，注射針
筒伍支均沒收。
    事實及理由
一、甲○○於民國84年間因違反肅清煙毒條例等犯行，經本院以
    84年度訴字第826 號判處有期徒刑5 年2 月、3 年2 月、4
    月，應執行刑有期徒刑8 年，後經臺灣高等法院以85年度上
    訴字第843 號就其中非法吸用化學合成麻醉藥品犯行部分，
    改判有期徒刑2 年，非法販賣化學合成麻醉藥品部分上訴駁
    回，定應執行刑有期徒刑6 年10月，經最高法院以85年度台
    上字第3481號駁回上訴確定，上開3 罪，經臺灣高等法院以
    85年度聲字第1190號定應執行有期徒刑7 年，自85年5 月9
    日起執行，於87年8 月21日縮短刑期假釋出監，嗣經撤銷假
    釋，於89年10月3 日入監執行，於93年4 月21日縮刑期滿執
    行完畢。再於89年間因施用毒品犯行，經本院以89年度毒聲
    字第1073號裁定送觀察、勒戒後，認有繼續施用毒品傾向，
    再經本院以89年度毒聲字第1796號裁定送強制戒治，後經本
    院以89年度毒聲字第5926號裁定停止戒治，所餘戒治期間付
    保護管束，嗣於90年3 月12日保護管束期滿，並由臺灣桃園
    地方法院檢察署檢察官以90年度戒偵字第359 號不起訴處分
    確定。猶不知警惕，再基於施用第1 級毒品海洛因之概括犯
    意，自94年2 月初某日起至同年11月16日止，在其位於桃園
    縣蘆竹鄉○○路125 巷18號4 樓住處，以針筒注射之方式連
    續施用第1 級毒品海洛因多次；復另基於施用第2 級毒品之
    犯意，於94年8 月24日，在桃園縣桃園市○○街之友人住處
    ，以煙燻燒烤之方式施用第2 級毒品甲基安非他命1 次。先
    後於94年8 月24日3 時20分許，在桃園縣桃園市○○路123
    號前為警查獲，並扣得甲○○所有供其施用海洛因所用之注
    射針筒1 支；於同年9 月11日23時35分許，在桃園縣桃園市
    ○○路336 號前為警查獲，並扣得吸食器1 組、甲○○所有
    供其施用海洛因所用之注射針筒2 支；同年月20日1 時50分
    許，在桃園縣桃園市○○街與文化街口為警查獲，並扣得海
    洛因1 包（淨重0.24公克，空包裝重0.17公克）、甲○○所
    有供其施用海洛因所用之注射針筒1 支；同年11月16日23時
    許，在桃園縣中壢市○○路與復興路路口為警查獲，並扣得
    甲○○所有供其施用海洛因所用之注射針筒1 支。案經桃園
    縣政府警察局移送及桃園縣政府警察局桃園分局報告臺灣桃
    園地方法院檢察署檢察官偵查起訴及移送併辦。
二、本件被告所犯為死刑、無期徒刑、最輕本刑3 年以上有期徒
    刑以外之罪或高等法院管轄第1 審案件以外之罪，經被告於
    準備程序就被訴事實為有罪之陳述，經告知簡式審判程序之
    旨，並聽取被告及檢察官之意見後，經本院合議庭依刑事訴
    訟法第273 條之1 規定，裁定改依簡式審判程序，並由受命
    法官獨任審理，核先敘明。
三、證據：
（一）被告甲○○於檢察官偵查中及本院審理時之自白。
（二）桃園縣政府警察局桃園分局被採尿人姓名編號對照表2 份
      、桃園縣政府警察局刑警大隊被採尿人姓名編號對照表、
      桃縣政府警察局中壢分局檢體監管紀錄表各1 份、臺灣尖
      端先進生技醫藥股份有限公司濫用藥物檢驗報告4 份、法
      務部調查局鑑定通知書1 份。
（三）扣案海洛因1 包（淨重0.24公克，空包裝重0.17公克）、
      甲○○所有供施用海洛因之注射針筒5 支。
四、本件被告已認罪，經檢察官與被告於準備程序達成協商之合
    意，其合意內容為：被告連續施用第1 級毒品海洛因部分願
    受科處有期徒刑11月；施用第2 級毒品安非他命部分願受科
    處有期徒刑4 月，合併應執行有期徒刑1 年1 月。經查，上
    開協商合意並無刑事訴訟法第455 條之4 第1 項所列情形之
    一，檢察官聲請改依協商程序而為判決，本院爰不經言詞辯
    論，於協商合意範圍內為協商判決。扣案之海洛因1 包（淨
    重0.24公克，空包裝重0.17公克），屬第1 級毒品，及其外
    包裝因有海洛因黏附其上無法析離，不論屬於犯人與否，應
    依毒品危害防制條例第18條第1 項前段之規定，沒收銷燬之
    。另94年8 月24日查扣之注射針筒1 支、同年9 月11日查扣
    之注射針筒2 支、同年月20日查扣之注射針筒1 支、同年11
    月16日查扣注射針筒1 支，均係被告所有，供其施用海洛因
    所用一節，業據被告於本院審理時陳述明確，爰依刑法第38
    條第1 項第2 款之規定沒收之。至同年9 月11日查扣之吸食
    器1 組，被告否認為其所有，辯稱：該放置吸食器之提袋係
    伊向友人所借用，其內之物除注射針筒係伊所有外，其餘物
    品均非伊所有等語。查前開吸食器係供施用甲基安非他命、
    安非他命之類毒品所用之物，而依被告所述，其僅有於94年
    8 月24日施用甲基安非他命1 次，此外別無施用該等毒品之
    情形，且其此次為警查獲後，尿液亦無甲基安非他命或安非
    他命陽性反應，顯見被告當時並無施用甲基安非他命或安非
    他命之情形，被告既無須使用該吸食器，自無持有之必要，
    被告前開所辯，尚屬可採。此外，復查無其他證據證明該吸
    食器為被告所有之物，爰不就此為沒收之諭知。
五、應適用之法條：刑事訴訟法第273 條之1 、第455 條之4 第
    2 項、第455 條之8 ，毒品危害防制條例第10條第1 項、第
    2 項、第18條第1 項前段，刑法第11條前段、第56條、第47
    條、第51條第5 款、第38條第1 項第2 款。
六、本判決除有刑事訴訟法第455 條之4 第1 項第1 款、第2 款
    、第4 款、第6 款、第7 款所定情形之一，或違反同條第2
    項規定者外，不得上訴。如有前述得上訴之情形，得自收受
    判決送達之日起10日內，向本院提出上訴書狀，上訴於第2
    審法院。
中    華    民    國    95    年    1     月    10    日
                              刑事第九庭法  官  何燕蓉
上正本證明與原本無異。
本判決除有刑事訴訟法第455 條之4 第1 項第1 款、第2 款、第
4 款、第6 款、第7 款所定情形之一，或違反同條第2 項規定者
外，不得上訴。如有前述得上訴之情形，得自收受判決送達之日
起10日內，向本院提出上訴書狀，上訴於第2審法院。
                                        書記官  許弘樺
中    華    民    國    95    年    1     月    11    日
附錄本案論罪科刑法條全文：
毒品危害防制條例第10條
施用第一級毒品者，處6月以上5年以下有期徒刑。
施用第二級毒品者，處3年以下有期徒刑。


司法院資訊處製作；財團法人民間司法改革基金會備份。
